---
title: "zadanie szóste"
author: "Aleksandra Kluczewska"
date: "05.06.2018"
output:
  html_document:
    theme: spacelab
    highlight: textmate
  df_print: paged
---


## etapy przygotowywania wypowiedzi:
1. inwencja
2. dyspozycja
3. elokucja
4. memoria
5. pronuncjacja

## wybór formy wypowiedzi
+ wybór tematu
+ zgromadzenie przyk³adów
+ opracowanie **kontrargumentów**

## tu mo¿na kupiæ œwietne repetytorium...
[o tutaj](http://sklep.wsip.pl/produkty/matura-2018-repetytorium-jezyk-polski-zakres-podstawowy-zdaszto-26409/)


## tabelka niczego (i trochê na temat planu wypowiedzi)
| etap | co siê w tym etapie zawiera |
|------------|--------------|
| wstêp | zatytu³owanie wypowiedzi; zapowiedzenie planu wyst¹pienia |
| rozwiniêcie | odtwarzanie; argumentowanie; kontrargumentowanie |
| zakoñczenie | podsumowanie | 

## zacytujmy
`(...)poziom uwagi s³uchaczy zmienia siê w czasie(...)`

---

```{r}
library(tidyverse)
library(ggplot2)
mpg
ggplot(data = mpg, aes(x = class, y = displ)) +
geom_boxplot() +
coord_flip() +
labs(title = "auta", x = "klasa", y = "pojemnoœæ")
```

### jeszcze coœ

```{r}
library(tidyverse)
library(ggplot2)

diamonds %>% filter(cut == "Ideal")
```


```{r setup, include=FALSE}
knitr::opts_chunk$set(echo = TRUE)
```